臺灣臺南地方法院刑事判決　　　　　　　100年度易字第919號
公　訴　人　臺灣臺南地方法院檢察署檢察官
被　　　告　黃培綸
上列被告因竊盜案件，經檢察官提起公訴（100年度偵字第8489
號），被告於準備程序中就被訴事實為有罪之陳述，經本院裁定
進行簡式審判程序後，判決如下：
    主  文
黃培綸犯如附表所示之罪，各處如附表所示之宣告刑。應執行有
期徒刑壹年肆月，拘役伍拾伍日，如易科罰金，均以新臺幣壹仟
元折算壹日。應於刑之執行前，令入勞動場所強制工作參年。
    事實及理由
一、黃培綸意圖為自己不法之所有，於附表所示之時間、地點，
    以附表所示之方式，竊取林誼婷、黃怡靜、張金環、廖慶雄
    、蔡淑珠、李日淼、曾琮哲、郭登勝、黃萬吉等人之財物，
    得手後將現金花用殆盡，皮包及證件則予以棄置。案經林誼
    婷、黃怡靜、廖慶雄、李日淼、曾琮哲、郭登勝、黃萬吉訴
    由高雄市政府警察局岡山分局移送臺灣高雄地方法院檢察署
    呈請臺灣高等法院檢察署檢察長函轉臺灣臺南地方法院檢察
    署檢察官偵查起訴。
二、本件被告黃培綸所犯均係死刑、無期徒刑、最輕本刑為3年
    以上有期徒刑以外之罪，其於準備程序中就被訴事實為有罪
    之陳述，經法官告知簡式審判程序之旨，並聽取公訴人及被
    告之意見後，認宜為簡式審判程序，依刑事訴訟法第273條
    之1第1項規定，裁定進行簡式審判程序加以審理，則依據刑
    事訴訟法第273條之2、同法第159條第2項之規定，不適用傳
    聞法則有關限制證據能力之相關規定；並得依同法第310條
    之2之準用同法第454條之規定製作略式判決書（僅記載「證
    據名稱」），合先敘明。
三、上揭犯罪事實，有下列證據可資佐證：
  (一)被告於警詢、偵訊及本院準備程序中之自白。
  (二)證人即被害人證人即被害人林誼婷、黃怡靜、張金環、廖慶
    雄、蔡淑珠、李日淼、曾琮哲、郭登勝、黃萬吉於警詢之陳
    述。
  (三)卷附監視器翻拍照片4幀。
  (四)證人呂世明於警詢之證述。
四、核被告所為皆係犯刑法第320條第1項之竊盜罪。被告所犯上
    開10罪間，犯意各別，行為互殊，應分論併罰。爰審酌被告
    正值清壯年，竟不思循正途賺取所需，以犯本件竊盜犯行，
    換取日常所需金錢，顯見其法治概念薄弱，惟於犯罪後就上
    開犯行坦承不諱，足見尚知悔悟等一切情狀，本院認為檢察
    官具體求處每罪各量處有期徒刑4月，似嫌過重，爰各量處
    如主文所示之刑。另被告雖辯稱是因為生活所需才行竊，並
    未有竊盜的習慣云云，然被告前已有多次竊盜之犯罪紀錄，
    此次又係在短短不到2個月的時間內犯下10次竊盜案件，顯
    見被告不僅法治概念薄弱，且已有犯罪之習慣，慣於以犯竊
    盜罪之方式換取所需，因此本院認為被告具有犯罪之習慣，
    僅藉刑之執行實不足徹底根絕其惡習，爰依竊盜犯贓物犯保
    安處分條例第3條第1項之規定，諭知應於刑之執行前，令入
    勞動場所強制工作3年。
五、依刑事訴訟法第299條第1項但書、第273條之1第1項、第310
    條之2、第452條，刑法第320條第1項、第41條第1項、第51
    條第5款，竊盜犯贓物犯保安處分條例第3條第1項、第4條、
    第5條第1項前段，刑法施行法第1條之1，判決如主文。
本案經檢察官孫昱琦到庭執行職務。
中    華    民    國   100    年    9     月    6     日
                  刑事第一庭    法  官  鄭銘仁
以上正本證明與原本無異。
如不服本判決應於收受本判後10日內向本院提出上訴書狀，並應
敘述具體理由。其未敘述上訴理由者，應於上訴期間屆滿後20日
內向本院補提理由書狀（均須按他造當事人之人數附繕本）「切
勿逕送上級法院」。
                                書記官  郭勝華
中    華    民    國   100    年    9     月    8     日
附表
┌─┬────┬─────┬────────┬─────┐
│編│   時間 │    地點  │犯罪手法、被害人│宣告刑    │
│號│        │          │及竊得之財物    │          │
├─┼────┼─────┼────────┼─────┤
│ 1│民國99年│高雄市楠梓│向林誼婷佯稱買煙│黃培綸犯竊│
│  │11 月15 │區○○路16│，趁渠疏於注意，│盜罪，處拘│
│  │日2時30 │號元氣檳榔│徒手竊取抽屜內現│役參拾日，│
│  │分許    │攤        │金新台幣（下同）│如易科罰金│
│  │        │          │1200元          │以新臺幣壹│
│  │        │          │                │仟元折算壹│
│  │        │          │                │日。      │
├─┼────┼─────┼────────┼─────┤
│ 2│99年11月│高雄市楠梓│向黃怡靜謊稱購買│黃培綸犯竊│
│  │18 日15 │區○○路與│大批食物，趁渠疏│盜罪，處拘│
│  │時30分許│興西路口蔥│於注意，徒手竊取│役參拾日，│
│  │        │抓餅店    │黃怡靜所有之皮包│如易科罰金│
│  │        │          │1只（內有現金   │以新臺幣壹│
│  │        │          │1100元）        │仟元折算壹│
│  │        │          │                │日。      │
├─┼────┼─────┼────────┼─────┤
│ 3│99年11月│高雄市楠梓│向張金環佯稱要吃│黃培綸犯竊│
│  │25 日5時│區○○路  │麵，趁渠疏未注意│盜罪，處有│
│  │13分許  │158號小吃 │，徒手竊取抽屜內│期徒刑貳月│
│  │        │店        │現金8500 元     │，如易科罰│
│  │        │          │                │金以新臺幣│
│  │        │          │                │壹仟元折算│
│  │        │          │                │壹日。    │
├─┼────┼─────┼────────┼─────┤
│ 4│99年12月│高雄市楠梓│趁廖慶雄疏於注意│黃培綸犯竊│
│  │9日18時 │區○○○街│之際，徒手竊取抽│盜罪，處有│
│  │25分許  │142 號廖藥│屜內之皮包1只（ │期徒刑參月│
│  │        │局        │內有現金8300元、│，如易科罰│
│  │        │          │身分證、信用卡及│金以新臺幣│
│  │        │          │健保卡等物）    │壹仟元折算│
│  │        │          │                │壹日。    │
├─┼────┼─────┼────────┼─────┤
│ 5│99年12月│高雄市楠梓│向蔡淑珠佯以欲購│黃培綸犯竊│
│  │15 日18 │區楠都西巷│買水桶，趁渠疏於│盜罪，處有│
│  │時許    │151 號新勝│注意，徒手竊取抽│期徒刑肆月│
│  │        │五金行    │屜內現金1萬5千元│，如易科罰│
│  │        │          │                │金以新臺幣│
│  │        │          │                │壹仟元折算│
│  │        │          │                │壹日。    │
├─┼────┼─────┼────────┼─────┤
│ 6│99年12月│高雄市楠梓│趁李日淼疏未注意│黃培綸犯竊│
│  │28 日17 │區○○○街│，徒手竊取抽屜內│盜罪，處有│
│  │時10分許│123 號品昇│現金3000元      │期徒刑貳月│
│  │        │中藥局    │                │，如易科罰│
│  │        │          │                │金以新臺幣│
│  │        │          │                │壹仟元折算│
│  │        │          │                │壹日。    │
├─┼────┼─────┼────────┼─────┤
│ 7│99年12月│高雄市楠梓│趁曾琮哲疏未注意│黃培綸犯竊│
│  │31 日12 │區○○○街│，徒手竊取曾琮哲│盜罪，處有│
│  │時30分許│157 號電器│之背包1只（內有 │期徒刑伍月│
│  │        │行        │現金2萬500元、行│，如易科罰│
│  │        │          │動電話、證件及信│金以新臺幣│
│  │        │          │用卡等物）      │壹仟元折算│
│  │        │          │                │壹日。    │
├─┼────┼─────┼────────┼─────┤
│ 8│100年1月│高雄市楠梓│向郭登勝佯以欲購│黃培綸犯竊│
│  │2日12時 │區○○○街│買水桶，趁渠疏於│盜罪，處有│
│  │30分許  │義勝順機器│注意，徒手竊取抽│期徒刑貳月│
│  │        │五金行    │屜內現金4500元  │，如易科罰│
│  │        │          │                │金以新臺幣│
│  │        │          │                │壹仟元折算│
│  │        │          │                │壹日。    │
├─┼────┼─────┼────────┼─────┤
│ 9│100年1月│高雄市楠梓│向黃萬吉佯稱要購│黃培綸犯竊│
│  │3日12時 │區○○路84│買水桶，趁渠疏於│盜罪，處有│
│  │30分許  │巷1號吉泰 │注意，徒手竊取抽│期徒刑參月│
│  │        │水電行    │屜內現金1萬元   │，如易科罰│
│  │        │          │                │金以新臺幣│
│  │        │          │                │壹仟元折算│
│  │        │          │                │壹日。    │
├─┼────┼─────┼────────┼─────┤
│10│100年1月│高雄市楠梓│向蔡淑珠佯以欲購│黃培綸犯竊│
│  │4日12時 │區楠都西巷│買水桶，趁渠疏於│盜罪，處有│
│  │10分許  │151 號新勝│注意，徒手竊取抽│期徒刑肆月│
│  │        │五金行    │屜內皮包2個（內 │，如易科罰│
│  │        │          │有現金1萬5000元 │金以新臺幣│
│  │        │          │、身分證、健保卡│壹仟元折算│
│  │        │          │、身障卡、汽車駕│壹日。    │
│  │        │          │照各1張、信用卡2│          │
│  │        │          │張等物）        │          │
└─┴────┴─────┴────────┴─────┘
附記：
中華民國刑法第320條第1項
意圖為自己或第三人不法之所有，而竊取他人之動產者，為竊盜
罪，處5  年以下有期徒刑、拘役或 5 百元以下罰金。